# 分账核算下外币报表折算差额放在哪个账套下？

提问人：yinningzhou 时间：2020-04-26 10:33:06
请教下各位朋友和版主：
在分账套下，外汇报表折算差额，是计入人民币账套下的当期损益，还是计入合并账套下的当期损益呢？我的理解是根据外汇报表折算到合并账套下，才会导致这个外汇报表折算差额。那在人民币账套下不计入当期损益，而是在合并账套下计入的吧？
谢谢

回答人：chenyiwei
分账制下每个币种的账套中都会设置“货币兑换”科目，期末将该科目中的余额轧差后计入汇兑损益。
需要注意的是：在企业会计准则下，分账制只是对外币业务较多的企业采用的一种简化的日常核算模式，但是其记账本位币仍然只有一种，而不是多种记账本位币。因此，最终外币兑换的差额在对外报出的报表上是列入汇兑损益，而不是其他综合收益下的外币折算差额。